臺灣高雄地方法院刑事判決　　　　　　　　　　　　九十三年度訴字第三二六四號
　　公　訴　人　臺灣高雄地方法院檢察署檢察官
　　被　　　告　乙○○　男　四.
右列被告因毒品危害防制條例案件，經檢察官提起公訴（九十三年度毒偵字第五五二
０號），被告於本院準備程序進行中，就被訴事實為有罪之陳述，經告知簡式審判程
序意旨，並聽取公訴人及被告之意見後，合議庭裁定由受命法官獨任依簡式審判程序
審理判決如左：
    主  文
乙○○施用第一級毒品，累犯，處有期徒刑玖月。又施用第二級毒品，累犯，處有期
徒刑伍月。應執行有期徒刑壹年。
    事  實
一、乙○○前因重利案件，於民國八十八年經法院判處有期徒刑七月，併科罰金一萬
    元確定，已於九十年一月六日縮短刑期執行完畢。又前因施用毒品案件，經依本
    院以八十七年度毒聲字第三四○三號裁定送觀察、勒戒後，認有繼續施用毒品之
    傾向，再經本院以八十七年度毒聲字第四六○七號裁定送強制戒治，嗣經停止戒
    治、撤銷停止戒治程序，於八十九年六月十三日強制戒治期滿出監，於八十九年
    六月二十九日，由臺灣高雄地方法院檢察署檢察官以八十九年度戒毒偵字第七○
    四號處分書為不起訴處分確定。嗣又因再犯施用第一級、第二級毒品案件，經台
    灣高等法院高雄分院於九十三年四月二十八日以九十三年度上訴字第一四四號判
    處有期徒刑十月、四月，應執行有期徒刑一年一月，於同年六月二十九日確定在
    案。詎仍不知悔改，於前開不起訴處分確定後五年內，又分別基於施用第一級毒
    品及第二級毒品之犯意，於九十三年七月八日十時二十分許為警查獲採尿時起回
    溯二十四小時內某時（不含公權力之拘束期間），在高雄市三民區不詳姓名友人
    之工廠內，以香菸攙入海洛因或安非他命後，點燃吸食之方式，分別施用第一級
    毒品海洛因及第二級毒品安非他命各一次。嗣因竊盜案件經台灣高雄地方法院檢
    察署發佈通緝，為警於九十三年七月八日十時二十分許，在高雄縣鳳山市○○街
    一０七號為警緝獲後，經同意採尿送驗而查獲上情。
二、案經高雄縣政府警察局林園分局報請台灣高雄地方法院檢察署檢察官偵查起訴。
    理  由
壹、程序方面：
　　本件被告乙○○所犯係死刑、無期徒刑、最輕本刑為三年以上有期徒刑以外之罪
  ，其於準備程序中就被訴事實為有罪之陳述，經本院告知簡式審判程序之旨，並聽
  取公訴人及被告之意見後，合議庭裁定由受命法官獨任進行簡式審判程序，合先敘
  明。
貳、實體方面：
　一、訊據被告對於右揭犯罪事實坦承不諱，本院復審酌：被告前因施用毒品案件，
　　經依本院以八十七年度毒聲字第三四○三號裁定送觀察、勒戒後，認有繼續施用
 　 毒品之傾向，再經本院以八十七年度毒聲字第四六○七號裁定送強制戒治，嗣經
    停止戒治、撤銷停止戒治程序，於八十九年六月十三日強制戒治期滿出監，於八
    十九年六月二十九日，由臺灣高雄地方法院檢察署檢察官以八十九年度戒毒偵字
    第七○四號處分書為不起訴處分確定。嗣又因再犯施用第一級、第二級毒品案件
    ，經台灣高等法院高雄分院於九十三年四月二十八日以九十三年度上訴字第一四
    四號判處有期徒刑十月、四月，應執行有期徒刑一年一月，於同年六月二十九日
    確定在案之事實，有本院被告院內索引卡紀錄表、臺灣高等法院被告全國前案紀
    錄表及臺灣高雄地方法院檢察署刑案資料查註紀錄表、不起訴處分書各一份在卷
    可按。是被告於涉本案之前，業曾強制戒治執行完畢後釋放甚明。
　二、被告乙○○於本院審理時坦承前揭犯行。而被告為警查獲後，經採集其尿液送
    高雄縣政府衛生局送驗，結果呈甲基安非他命陽性反應，有該局九十三年七月二
    二日九三煙檢字第一五四七號煙毒尿液檢驗成績書附偵查卷可參，嗣經檢察官將
    被告之尿液送高雄醫學大學附設中和紀念醫院以ＧＣ／ＭＳ方式檢驗，結果呈現
    安非他命及嗎啡陽性反應，有該院九十三年十月二十六日報告編號0000－0
    00號濫用藥物尿液檢驗報告附本院卷可稽。次查：
    (1)海洛因施用入人體後水解還原成嗎啡，再循嗎啡之代謝方式排出體外，業據行
      政院衛生署藥物食品檢驗局七十三藥檢壹字第○三○二二一號函說明綦詳，且
      依醫學臨床實驗及根據英國藥學會出版Isolation and Indentification of
      Drugs乙書第二九三頁載明：海洛因經注射入人體後，在體內迅速水解成
      6Monoacety Imorphine，再緩緩繼續水解成嗎啡，然後再循嗎啡之代謝方式排
      出，同書第四三一至四三二頁並載有：嗎啡經注射入人體後，約百分之五十以
      上於八小時內自尿中排出，至二十四小時排出約百分之九十，但四十八小時後
      仍有微量可檢出等語。
    (2)甲基安非他命經口服投與後，約百分之七十於二十四小時內可自尿液中排出，
      而尿液內含甲基安非他命成分之檢出，與投與安非他命的量、個人體質、檢驗
      儀器之精密度有關，通常採尿化驗是否呈陽性反應，應以投與後二十四小時內
      所採者為宜，此有行政院衛生署藥物食品檢驗局（八○）藥檢壹字第四五二九
      號函可查。
    (3)再者，前揭尿液檢驗成績書載明係以ＧＣ／ＭＳ（即氣相層析質譜儀分析法）
      方法作為確認檢驗之方式，而該方法之原理係檢品經氣化後，通過層析管分離
      純化，再將純化後之成分循序送入質譜儀做個別鑑定。因質譜儀所測定之圖譜
      ，在化學上被公認具有指紋特性，故可據以完全判定該檢品係為何種化合物。
      職是，台北榮民總醫院即認為「若以氣相層析質譜儀（ＧＣ／ＭＳ）作藥物及
      其代謝產物之定性及定量分析，幾乎不會有偽陽性反應產生」，此經該院八十
      三年四月七日以八三北總內字第三○五九號函示明確。
    (4)準此而論，被告之尿液經以氣相層析質譜儀分析法檢驗，既係呈嗎啡及甲基安
      非他命陽性反應，顯見被告應有在前揭犯罪時間施用第一級毒品海洛因及第二
      級毒品安非他命之行為甚明。
  　(5)綜上所述，被告於前揭強制戒治執行完畢釋放後，五年內再犯本件施用第一級
      毒品海洛因及施用第二級毒品安非他命各一次犯行，事證明確，其犯行應堪認
      定。
  三、核被告乙○○施用第一級毒品海洛因，所為係犯毒品危害防制條例第十條第一項
    之罪，施用第二級毒品安非他命，所為係犯毒品危害防制條例第十條第二項之罪
    。又被告乙○○所犯上開二罪間，犯意各別，行為互異，應分論併罰。另被告乙
    ○○持有第一級毒品海洛因及第二級毒品安非他命後，進而施用，其持有第一級
    毒品、第二級毒品之低度行為已為施用毒品之高度行為所吸收，故不另論罪。再
    被告乙○○前因重利案件，於民國八十八年經法院判處有期徒刑七月，併科罰金
    一萬元確定，已於九十年一月六日縮短刑期執行完畢，有台灣高等法院被告全國
    前案紀錄表在卷足憑，五年以內再犯有期徒刑以上本罪，均為累犯，應各依刑法
    第四十七條之規定加重其刑。爰審酌被告乙○○有事實欄所載前科，經觀察勒戒
    、強制戒治後，均未戒絕毒品，另再施用毒品，顯見其自制力不足，無法擺脫毒
    品，故應藉由刑罰之執行，以收教化之功能，並參以被告犯後坦承施用毒品犯行
    ，所犯係自傷行為，尚未害及他人等一切情狀，分別量處如主文所示之刑，並定
    其應執行刑，以資懲儆。
據上論斷，依刑事訴訟法第二百七十三條之一第一項、第二百八十四條之一、第二百
九十九條第一項前段，毒品危害防制條例第十條第一項、第二項，刑法第十一條前段
、第四十七條、第五十一條第五款，判決如主文。
本案經檢察官甲○○到庭執行職務。
中　　　華　　　民　　　國　　九十四　　年　　　一　　　月　　三十一　　日
                                  臺灣高雄地方法院刑事庭
                                        法　官  陳志銘
右為正本，係照原本作成，證明與原本無異。
如不服本判決，應於送達後十日內，向本院提出上訴狀。
                                        書記官  陳掌珠
中　　　華　　　民　　　國　　九十四　　年　　　一　　　月　　三十一　　日
附錄本判決論罪科刑所依據之法條：
毒品危害防制條例第十條
施用第一級毒品者，處六月以上五年以下有期徒刑。
施用第二級毒品者，處三年以下有期徒刑。
